臺灣新竹地方法院刑事裁定              100年度聲字第707號
聲  請  人  羅文輝
上列聲請人因恐嚇案件（本院100年度易字第59號），聲請本院
法官迴避，本院裁定如下：
    主      文
聲請駁回。
    理    由
一、聲請意旨詳如附件聲請所載。
二、按刑事訴訟法第18條第2 項規定，得聲請法官迴避原因之所
    謂「足認其執行職務有偏頗之虞者」，係指以一般通常之人
    所具有之合理觀點，對於該承辦法官能否為公平之裁判，均
    足產生懷疑；且此種懷疑之發生，存有其安全客觀之原因，
    而非僅出諸當事人自己主觀之判斷者，始足當之。至於訴訟
    上指揮乃屬於法院之職權，當事人之主張、聲請，在無礙於
    事實之確認及法的解釋適用之範圍下，法院固得斟酌其請求
    以為訴訟之進行，但仍不得以此對當事人之有利與否，作為
    其將有不公平裁判之依據，更不得以此訴訟之進行與否而謂
    有偏頗之虞聲請法官迴避，最高法院79年台抗字第318 號判
    例著有明文。
三、經查：
（一）關於審判筆錄之製作，明定於刑事訴訟法第44條之規定，
      並無「筆錄應命受訊問人緊接其記載之末行簽名、蓋章或
      按指印」之規定（內容詳附錄之法條內容），準此，審判
      筆錄之記載，到庭之被告、證人毋須在筆錄上簽名，合先
      敘明。
（二）經依職權調閱本院100 年度易字第59號恐嚇案件全卷，查
      知承辦法官係於民國100年2月21日因分案而承辦本案，續
      於100年3月8日進行準備程序、100年7月5日進行審理程序
      並辯論終結，定於100年7月22日宣判，足見該案進行之程
      序於法相合，且遍觀卷內相關筆錄、證人結文亦屬合法、
      允當，而本件聲請人並未在審判筆錄簽名，核與上開規定
      相符，並不影響前開程序及筆錄之合法、有效性。
（三）至臺灣新竹地方法院檢察署100年度他字第571號誣告案件
      尚未終結，本院審理100 年度易字第59號恐嚇案件，有無
      參酌或等候誣告案件之必要性，本即屬法院訴訟上指揮之
      權責，揆之前揭判例說明，法院固得為斟酌，但不得以承
      辦法官就其聲請未為准許，而認有偏頗之虞，並進而聲請
      法官迴避。
（四）綜上，本件聲請，顯無理由，應予駁回，爰裁定如主文。
中    華    民    國   100    年    7     月    29    日
                  刑事第四審判長法  官  黃美文
                                法  官  邱玉汝
                                法  官  張詠晶
以上正本證明與原本無異。
如不服本裁定應於送達後五日內向本院提出抗告狀。
中    華    民    國   100    年    7     月    29    日
                                書記官  劉亭筠
附錄：
刑事訴訟法第44條（審判筆錄之製作）
審判期日應由書記官製作審判筆錄，記載下列事項及其他一切訴
訟程序：
一、審判之法院及年、月、日。
二、法官、檢察官、書記官之官職、姓名及自訴人、被告或其代
    理人並辯護人、輔佐人、通譯之姓名。
三、被告不出庭者，其事由。
四、禁止公開者，其理由。
五、檢察官或自訴人關於起訴要旨之陳述。
六、辯論之要旨。
七、第 41 條第 1 項第 1 款及第 2 款所定之事項。但經審判
    長徵詢訴訟關係人之意見後，認為適當者，得僅記載其要旨
    。
八、當庭曾向被告宣讀或告以要旨之文書。
九、當庭曾示被告之證物。
一○、當庭實施之扣押及勘驗。
一一、審判長命令記載及依訴訟關係人聲請許可記載之事項。
一二、最後曾與被告陳述之機會。
一三、裁判之宣示。
受訊問人就前項筆錄中關於其陳述之部分，得請求朗讀或交其閱
覽，如請求將記載增、刪、變更者，應附記其陳述。